【裁判字號】    97,訴,2630
【裁判日期】    970808
【裁判案由】    毒品危害防制條例
【裁判全文】
臺灣臺中地方法院刑事判決              97年度訴字第2630號
公  訴  人  臺灣臺中地方法院檢察署檢察官
被      告  甲○○
                    （另案
上列被告因毒品危害防制條例案件，經檢察官提起公訴（九十七
年度毒偵字第二二九二號），被告於本院行準備程序時就被訴事
實為有罪之陳述，經受命法官聽取當事人意見後，由本院合議庭
裁定以簡式審判程序審理，判決如下：
    主    文
甲○○施用第一級毒品，累犯，處有期徒刑拾月。
    犯罪事實
一、甲○○前曾於民國九十一年間因施用毒品案件，經送觀察勒
    戒後，認無繼續施用毒品之傾向，於九十二年一月三日執行
    完畢釋放，並經臺灣臺中地方法院檢察署檢察官於九十二年
    一月九日以九十一年度毒偵字第三九五四號公告為不起訴處
    分確定，復於九十二年間再度因施用毒品案件，經法院裁定
    送觀察勒戒後，認有繼續施用毒品傾向，再送強制戒治，於
    九十三年一月九日適逢法律修正而出所，該次施用毒品案件
    並經法院判處有期徒刑八月確定；復另於九十四年間因施用
    毒品、竊盜、偽造文書、搶奪等案件，經法院分別判處有期
    徒刑一年、一年二月、五月、十月確定，適逢中華民國九十
    六年罪犯減刑條例於九十六年七月十六日施行，其所犯上開
    罪刑分別減其刑度為有期徒刑六月、七月、二月十五日、五
    月，定應執行刑為有期徒刑一年六月十五日確定，於九十六
    年七月十六日該減刑條例通過後視為執行完畢於當日釋放出
    獄。詎仍不知悔改，於前開觀察勒戒執行完畢釋放後雖已逾
    五年，惟於五年內已因施用毒品案遭法院判刑確定並執行完
    畢，復基於施用第一級毒品海洛因之犯意，於九十七年二月
    二十一日十九時許，在臺中市○○路一八四之五號「北海飯
    店」六一六室內，以將毒品海洛因摻水入注射針筒內之肌肉
    注射方式，施用毒品海洛因一次。嗣於九十七年二月二十二
    日凌晨二時許，因另涉竊盜案為警查獲，經採其尿液送驗，
    呈現嗎啡、可待因均陽性反應，而悉上情。
二、案經臺中市警察局第四分局報請臺灣臺中地方法院檢察署檢
    察官偵查起訴。
    理    由
一、訊據被告甲○○坦承上開犯罪事實不諱，其為警查獲，經採
    集尿液送驗結果，呈現嗎啡、可待因均陽性反應，有中山醫
    學大學附設醫院檢驗科藥物檢測中心出具之尿液檢驗報告書
    及臺中市警察局第四分局委託鑑驗尿液代號與真實姓名對照
    表各一份在卷可參，足見被告自白確與事實相符，而堪予採
    信。
二、按毒品危害防制條例已於九十二年七月九日修正、公布，並
    於公布後六個月施行，修正後之毒品危害防制條例對施用毒
    品者，僅就「初犯」及「五年後再犯」二種情形，有其追訴
    條件之限制，即須於初犯經觀察、勒戒或強制戒治釋放後，
    五年內均無施用毒品之行為，始能認其前所實施之觀察、勒
    戒或強制戒治已足遮斷毒癮，而得於五年後再犯時，再予適
    用初犯之規定，重行觀察、勒戒等程序。倘五年內已經再犯
    ，被依法追訴處罰，縱其第三次（或第三次以上）施用毒品
    之時間在初犯釋放五年以後，即與「五年後再犯」之情形有
    別，且因已於「五年內再犯」，顯見其再犯率甚高，原實施
    觀察、勒戒或強制戒治，已無法收其實效，而無五年戒斷期
    之存在，自無再經觀察、勒戒及強制戒治之必要，應由檢察
    官逕行起訴，此有最高法院九十五年第七次刑事庭會議決定
    、最高法院九十五年度臺非字第五九號判決可資參照。查被
    告前曾於九十一年間因施用毒品案件，經送觀察勒戒後，認
    無繼續施用毒品之傾向，於九十二年一月三日執行完畢釋放
    ，並經臺灣臺中地方法院檢察署檢察官於九十二年一月九日
    以九十一年度毒偵字第三九五四號公告為不起訴處分確定，
    復於九十二年間再度因施用毒品案件，經法院裁定送觀察勒
    戒後，認有繼續施用毒品傾向，再送強制戒治，於九十三年
    一月九日適逢法律修正而出所，該次施用毒品案件並經法院
    判處有期徒刑八月確定，又於九十四年間再因施用毒品等案
    件，經法院分別判處有期徒刑一年等刑度確定，並於九十六
    年七月十六日執行完畢等情，有臺灣高等法院被告前案紀錄
    表一紙及臺灣臺中地方法院檢察署檢察官九十一年度毒偵字
    第三九五四號不起訴處分書各一份在卷可參，被告雖於前開
    觀察勒戒執行完畢五年後再犯本案，惟其於五年內已因施用
    毒品案件經法院判處有期徒刑一年確定並已執行完畢，顯然
    前開觀察勒戒對其無效果，再犯率甚高，自無從再啟觀察勒
    戒程序，而應依法予以論罪科刑。本件事證業臻明確，被告
    犯行堪以認定。
三、核被告所為，係犯毒品危害防制條例第十條第一項之施用第
    一級毒品罪。被告為施用毒品而持有毒品之行為，其持有毒
    品之行為應為嗣後之施用行為所吸收，不另論罪。又被告前
    曾於九十四年間復因施用毒品、竊盜、偽造文書、搶奪等案
    件，經法院分別判處有期徒刑一年、一年二月、五月、十月
    確定，適逢中華民國九十六年罪犯減刑條例於九十六年七月
    十六日施行，其所犯上開罪刑分別減其刑度為有期徒刑六月
    、七月、二月十五日、五月，定應執行刑為有期徒刑一年六
    月十五日確定，於九十六年七月十六日該減刑條例通過後視
    為執行完畢於當日釋放出獄等節，亦有前開紀錄表可參，其
    於前開有期徒刑執行完畢後，五年內再犯本案有期徒刑以上
    之罪，為累犯，依刑法第四十七條第一項規定加重其刑。爰
    審酌被告前已經過觀察、勒戒之治療過程（參前開紀錄表）
    ，猶未能戒絕毒品，顯然依賴毒品甚深，暨考以其施用毒品
    次數、施用方法，及犯後坦承犯行無誤，態度良好等一切情
    狀，量處如主文所示之刑。
據上論斷，應依刑事訴訟法第二百七十三條之一第一項、第二百
九十九條第一項前段，毒品危害防制條例第十條第一項，刑法第
十一條前段、第四十七條第一項，判決如主文。
中    華    民    國    97    年     8    月     8    日
                  刑事第十庭    法  官  賴妙雲
上正本證明與原本無異。
如不服本判決，應於送達後十日內向本院提出上訴狀（須附繕
本），上訴於台灣高等法院台中分院。
                                書記官  童秉三
中    華    民    國    97    年     8    月     8    日
附錄論罪科刑法條
毒品危害防制條例第十條第一項
第 10 條    施用第一級毒品者，處六月以上五年以下有期徒刑
            。
            施用第二級毒品者，處三年以下有期徒刑。


司法院資訊處製作；財團法人民間司法改革基金會備份。
